# 求助陈版主，附注中，关联方及关联交易那部分

提问人：大葱拌牛肉 时间：2016-04-07 15:51:12
附注中，关联方及关联交易那部分，关联担保这一块是否需要披露合并范围内的关联担保，如果不需要披露，那这一部分关联担保，投资者怎么会看到？

回答人：chenyiwei
在合并报表附注中，“关联方关系及其交易”部分中无需披露在编制合并报表时已被抵销的合并报表范围内的内部交易，包括内部担保。

提问人：大葱拌牛肉 时间：2016-04-07 22:28:52
关联担保这个没法抵消啊，不披露这块风险体现不出来啊

回答人：chenyiwei
可以作为其他事项披露，或者在短期借款、长期借款等相关报表项目的注释中说明内部担保情况。但作为关联交易披露是不恰当的。